臺灣臺北地方法院民事裁定　　　　 98年度執消債更字第213號
聲　請　人
即債務人　　張心
相　對　人
即債權人　　台北富邦商業銀行股份有限公司
法定代理人　韓蔚廷
相　對　人
即債權人　　國泰世華商業銀行股份有限公司
法定代理人　汪國華
相　對　人
即債權人　　永豐商業銀行股份有限公司(原永豐信用卡股份有
　　　　　　限公司)
法定代理人　邱正雄
相　對　人
即債權人　　萬泰商業銀行股份有限公司
法定代理人　盧正昕
相　對　人
即債權人　　中國信託商業銀行股份有限公司
法定代理人　辜濂松
相　對　人
即債權人　　台新資產管理股份有限公司（即台新銀行債權受讓
　　　　　　人）
法定代理人　陳龍政
相　對　人
即債權人　　摩根聯邦聯邦資產管理股份有限公司（即聯邦銀行
　　　　　　債權受讓人）
法定代理人　葉世禧
代　理　人　陳偉介、蕭智中
相　對　人
即債權人　　誠第二資產管理股份有限公司（即慶豐銀行債權
　　　　　　受讓人）
法定代理人　王裕南
相　對　人
即債權人　　花旗（台灣）商業銀行股份有限公司
法定代理人　管國霖
相　對　人
即債權人　　台新國際商業銀行股份有限公司
上列當事人聲請消費者債務清理事件，本院裁定如下：
    主  文
債務人所提如附件一所示之更生方案應予認可。
債務人在未依更生條件全部履行完畢前，其生活程度受附件二之
限制。
    理  由
一、按債務人有薪資、執行業務所得或其他固定收入，法院認更
    生方案之條件公允者，得不經債權人會議可決，逕依債務人
    之聲請或依職權以裁定認可更生方案；法院為認可之裁定時
    ，因更生方案履行之必要，對於債務人在未依更生條件全部
    履行完畢前之生活程度，得為相當之限制，消費者債務清理
    條例第64條第1項、第62條第2項分別定有明文。
二、查本件債務人聲請更生，前經本院98年度消債更字第391號
    裁定開始更生程序在案，有上開裁定一份在卷可參。債務人
    所提如附件所示之更生方案，其條件為認可裁定確定之次月
    起，每1個月為1期，每期在每月15日給付，共清償96期，合
    計八年，每期清償新台幣(下同)11,075元。清償總金額
    1,063,200元，清償成數44.79%。經本院以書面表決方式可
    決更生方案，除最大債權人台新資產管理股份有限公司同意
    更生方案外，其餘債權人均表示不同意，其不同意之理由略
    為:恐有隱瞞收入、生活費過高、成數過低、應循協商程序
    等。
三、觀諸聲請人所提更生方案，聲請人自98年1月1日起擔任夜市
    攤位之擺攤助理每月平均收入約27,000元，惟因雇主歇業，
    自99年5月16日起轉任職於林原春地政士事務所，每月薪資
    24,000元(內含車馬費1,000元及全勤獎金1,000元)，無其他
    固定獎金，有在職薪資證明書及每月薪資袋影本附卷可稽，
    堪認可信。聲請人收入之減少係不可歸責於聲請人之事由，
    且現任職公司相較前次工作而言，收入雖少但相較穩定有助
    於更生方案之履行，且聲請人之收入於短期間無回復之可能
    ，故仍已24,000元認列聲請人之收入。另更生方案履行期間
    每月支出部分，個人生活所需合計12,925元，其明細為保費
    用575元、房租6,000元、膳食及水電瓦斯費用4,350元、電
    信費500元、日常用品600元、交通費900元。其中房租部分
    ，聲請人自99年4月起於獨自於新北市中和區永和路租屋，
    已提出租約影本及房租收據影本，確有租金之支出。雖有債
    權人主張現戶籍地為聲請人父所有應與家人同住可節省租金
    ，惟聲請人之父名下之不動產均為持份，現非由聲請人之家
    人使用，另聲請人之父為中度肢體障礙者無工作能力，如強
    另聲請人與其父同住，勢必增加聲請人身心及財務之負擔，
    該建議並無實益不足採。另有關交通費部分係從租屋址至其
    公司址台北市大安區，一日公車費用45元(有一段路程為兩
    段票)計算，並無浮報之事。聲請人之個人生活所需已低於
    99 年台北市最低生活標準14,614元，生活已甚為拮据，所
    列費用均屬必要，並無奢侈浪費之情事。本案聲請人既已將
    每月收入24,000元扣除每月必要支出12,925元後，剩餘之金
    額作為每月還款之金額，其所提更生方案公允、適當且必要
    。
四、再查，本條例之立法目的，在於使陷於經濟上困難之消費者
    ，得依本條例清理債務，藉以妥適調整其與債務人之權利義
    務關係。債務人究循債權人所提供之一致性個別協商，抑透
    過本條例解決債務，有自主選擇權，而債務人既依本條例聲
    請更生，並經本院裁定開始更生，自得依法提出更生方案以
    清償債務，無須循協商程序解決債務。債務人更生方案所定
    之清償成數、數額，亦非更生認可之唯一標準，仍應參酌債
    務人本身年齡、工作能力、個人最低生活條件等，作通盤綜
    合考量。本件債務人清償成數已達總金額之44.79%(債權本
    金之56.39%)，且債務人亦已延長清償年限為八年，足認其
    履行更生方案之誠意，所提更生方案亦為公允。
五、綜上所述，債務人所提之更生方案核屬公允、適當、可行，
    且清償總金額超過聲請人現有之財產(保單價值準備金8,852
    元)，清償總金額亦已超過聲請前兩年之總收入，無同條例
    第63條及64條所定不應認可之消極事由存在，故不經債權人
    會議可決，予以認可該更生方案，另並依上開規定，就債務
    人在未依更生條件全部履行完畢前之生活程度，裁定為相當
    之限制，爰裁定如主文。
六、如不服本裁定，應於裁定送達後10日內，以書狀向司法事務
    官提出異議。
中    華    民    國   100    年    1     月    28    日
              民事執行處司法事務官  王靜琳